最高法院刑事裁定　　　　　　　九十六年度台抗字第六九四號
抗　告　人　甲○○
上列抗告人因違反槍砲彈藥刀械管制條例案件，不服台灣高等法
院台中分院中華民國九十六年十月二日所為駁回再審聲請之裁定
（九十六年度聲再字第一五五號），提起抗告，本院裁定如下：
    主  文
抗告駁回。
    理  由
有罪之判決確定後，為受判決人之利益聲請再審，必其聲請之理
由合於刑事訴訟法第四百二十條第一項所定情形之一者始得為之
，其中第六款所謂確實之新證據，係指該項證據，事實審法院於
判決前因未經發現，不及調查斟酌，至其後始行發現者而言，且
該證據必須可認為確實足以動搖原確定判決而為受判決人有利之
判決者為限。本件抗告人甲○○於原審聲請再審意旨，係以其所
犯未經許可，寄藏可發射子彈具殺傷力改造手槍及恐嚇危害安全
二罪，原審法院維持第一審即台灣台中地方法院，就該二罪分別
判處有期徒刑三年一月，併科罰金新台幣六萬元及判處有期徒刑
三月，定其應執行刑三年二月，併科罰金新台幣六萬元之判決，
駁回抗告人之第二審上訴。嗣該未經許可，寄藏可發射子彈具殺
傷力改造手槍罪部分經抗告人提起第三審上訴後，經本院以其上
訴不合法，判決駁回其上訴確定。然上開原審判決理由內針對抗
告人犯恐嚇危害安全罪之論罪分析，已說明不成立恐嚇危害安全
罪，卻又謂第一審判決認事用法與量刑，均無不合，而仍駁回其
上訴，其主文或刑度無任何改變，實難謂於法無違。且該判決亦
認抗告人經查獲者確無子彈部分，自不得以「如經裝填子彈時即
可擊發」之假設性問題，而科以較重於最低刑度之刑。又抗告人
經查獲後，均配合警方，而引導前往查獲改造手槍，應認有在法
定刑內再予輕判之必要，原判決未予採納輕判，應認係在判決確
定後發現之新證據，而足認抗告人應受輕於原判決所認罪刑，乃
依刑事訴訟法第四百二十條第一項第六款規定聲請再審。然抗告
人所指上開各情，係就原審判決理由之論敘，認有矛盾情形，以
及對原判決之量刑，而為指摘，其非屬原審於判決前未經發現，
不及調查斟酌，而於判決後始行發現，且足以動搖原確定判決之
「確實之新證據」甚明。原裁定已就抗告人上開聲請再審意旨所
指各情，詳予說明不足採之理由，並以所指與上開聲請再審所謂
「確實新證據」之規定不符，乃駁回其再審聲請，於法要無不合
。抗告意旨仍執前詞，且以渠係因竊盜案遭通緝，嗣經警逮捕時
，警方未依刑事訴訟法第九十五條規定，踐行告知義務，此亦屬
事後發現之新證據云云，而指摘原裁定違法，非有理由，應予駁
回。
據上論結，應依刑事訴訟法第四百十二條，裁定如主文。
中　　華　　民　　國　九十六　年　 十二 　月　　六　　日
                      最高法院刑事第七庭
                          審判長法官  張　淳　淙
                                法官  劉　介　民
                                法官  張　春　福
                                法官  蔡　彩　貞
                                法官  林　俊　益
      本件正本證明與原本無異
                                      書  記  官
中　　華　　民　　國　九十六　年　 十二 　月   十四   日
                                                 H
